# 金融工具减值

提问人：jangyanbo 时间：2019-09-16 01:56:24
陈老师好！关于金融工具减值的问题向您请教
假如甲公司购买了 1000 份的浮动利率贷款，期限 3 三年，每三个月重设一次利率并付息，假如购买时是 2018 年 1 月 1 日，按照 shibor+1%确定利息，shibor 为 5%。截止 2018 年 12 月 31 日，需要预计损失，这时的 shibor, 为 6%，(一）我的问题是如何对浮动利率债券进行预计损失呢（包括未来的现金流及折现率），这时的折现率我理解应该是 7%。
（二）假如截止 2018 年 12 月 31 日，发现对方出现了财务困难，与债务人协商后，利息变更为shibor+0.5%，那这时的折现率是6%+1%，还是 6%+0.5% 呢。
（三）假如浮动的利率不是按照当时的市场利率计算的，如何摊销发生的费用，溢价或者是折价呢。

回答人：chenyiwei
1 、每次按合同条款重设利率后，该项金融资产的实际利率就变成重设后的利率。所以后续的减值测试所依据的折现值也是以重设后的利率为基础确定。
2 、应为当时的市场利率（对应于债务人信用状况的市场利率），不一定是重设后的名义利率。
3 、参考 2. 同时要关注：如果重设利率并非完全是反映适用于债务人的市场利率的变动，则是否可能导致该项浮动利率贷款不能通过 SPPI测试。

提问人：jangyanbo 时间：2019-09-16 19:04:14
陈老师好！对于浮动利率债券减值，截止 2018 年 12 月 31 日的浮动利率为 7%。本金 1000 万元。剩余期限三年，三个月重设并付息一次。在预计此债券的预计损失的时候，是按照 7% 的利率计算未来每期的利息，本金及利息都采用 7% 折现率进行折现吗？还是要预估（概率加权）未来现金流量，并采用 7%的折现率折现呢。

回答人：chenyiwei
预估（概率加权）未来现金流量，并采用 7% 的折现率折现。